臺灣嘉義地方法院刑事判決
111年度侵訴字第3號
公  訴  人  臺灣嘉義地方檢察署檢察官
被      告  呂志鴻


選任辯護人  林芳榮律師
上列被告因妨害性自主案件，經檢察官提起公訴（110年度偵字
第2155號），本院判決如下：
    主  文
乙○○犯對於十四歲以上未滿十六歲女子為性交罪，處有期徒刑伍
月。
    犯 罪 事 實
一、乙○○與甲○(代號：BM000-A110005、民國00年00月生，身分
    詳卷)於民國110年1月初透過交友軟體認識，乙○○知悉甲○為
    14歲以上未滿16歲之女子，竟基於對於14歲以上未滿16歲之
    女子為性交之犯意，於110年1月15日凌晨1時9分許，在嘉義
    市○區○○○路000號之「洄嘉居行旅」615號房內，未違反甲○
    之意願，以陰莖插入甲○陰道之方式，與甲○性交1次。
二、案經甲○之母BM000-A110005A訴由嘉義市政府警察局第一分
    局報告臺灣嘉義地方檢察署檢察官偵查起訴。
    理  由
一、本判決用語之說明：
　　行政機關、司法機關及軍法機關所製作必須公示之文書，不
    得揭露被害人之姓名、出生年月日、住居所及其他足資識別
    被害人身分之資訊，性侵害犯罪防治法第12條第2項定有明
    文。而依性侵害犯罪防治法施行細則第6條規定，本法（性
    侵害犯罪防治法）第12條及第13條第1項所定足資識別被害
    人身分之資訊，包括被害人照片或影像、聲音、住址、親屬
    姓名或其關係、就讀學校與班級或工作場所等個人基本資料
    。查，本案被告乙○○因觸犯刑法第227條第3項之罪名經檢察
    官提起公訴，核與性侵害犯罪防治法第2條第1項規定之性侵
    害犯罪定義相符，依照上開規定，就被害人甲○及其母親之
    姓名、住址等相關資料均予以隱匿，合先敘明。
二、證據能力：
(一)刑事訴訟法第98條規定：「訊問被告應出以懇切之態度，不
    得用強暴、脅迫、利誘、詐欺、疲勞訊問或其他不正之方法
    。」依同法第100條之2規定，此項規定於司法警察官或司法
    警察詢問犯罪嫌疑人時，準用之。是司法警察官或司法警察
    詢問犯罪嫌疑人時，除禁止以前揭不正方法取供，以擔保被
    詢問人陳述之任意性外，對於其詢問之方式，刑事訴訟法並
    未明文加以限制。因此，詢問者以其所希望之回答，暗示被
    詢問者之誘導詢問方式，是否法之所許，端視其誘導詢問之
    暗示，是否足以影響被詢問者陳述之情形而異。如其詢問內
    容，有暗示被詢問者使為故意異其記憶之陳述，固屬虛偽誘
    導；或有因其暗示，足使被詢問者產生錯覺之危險，致為異
    其記憶之陳述，則為錯覺誘導，為保持程序之公正及證據之
    真實性，均非法之所許。然如其暗示，僅止於引起被詢問者
    之記憶，進而為事實之陳述，係屬記憶促醒，參照刑事訴訟
    法第166條之1第3項第3款規定於行主詰問時，關於證人記憶
    不清之事項，為喚起其記憶所必要者，得為誘導詰問之相同
    法理，則無禁止之必要，應予容許(最高法院107年度台上字
    第3222號判決意旨參照)。查，本案辯護人雖為被告辯護：
    被告於警詢中之陳述，係遭警方誘導等語(本院卷第173頁)
    。惟本院勘驗警詢錄音檔案，並製有勘驗筆錄在卷可考(本
    院卷第150至173頁，亦可詳附件)，而依勘驗結果，可知警
    方於詢問時之再三確認，其目的僅在喚起被告之記憶、聚焦
    待證事實，以利犯罪調查，尚不能認有暗示使被告故意為虛
    偽陳述或發生錯覺之情形，仍屬記憶誘導，不得指為違法，
    故被告於警詢時之陳述，具有證據能力。
(二)刑事訴訟法第159條之5立法意旨，在於確認當事人對於傳聞
    證據有處分權，得放棄反對詰問權，同意或擬制同意傳聞證
    據可作為證據，屬於證據傳聞性之解除行為，如法院認為適
    當，不論該傳聞證據是否具備刑事訴訟法第159條之1至第15
    9條之4所定情形，均容許作為證據，不以未具備刑事訴訟法
    第159條之1至第159條之4所定情形為前提。此揆諸「若當事
    人於審判程序表明同意該等傳聞證據可作為證據，基於證據
    資料愈豐富，愈有助於真實發見之理念，此時，法院自可承
    認該傳聞證據之證據能力」立法意旨，係採擴大適用之立場
    。蓋不論是否第159條之1至第159條之4所定情形，抑當事人
    之同意，均係傳聞之例外，俱得為證據，僅因我國尚非採澈
    底之當事人進行主義，故而附加「適當性」之限制而已，可
    知其適用並不以「不符前四條之規定」為要件（最高法院10
    4年度第3次刑事庭會議決議參照）。經查，本判決以下引用
    之傳聞證據，因檢察官、被告、辯護人於準備程序及審理時
    就證據能力均表示沒意見（本院卷第175、217頁），且迄至
    言詞辯論終結前均未聲明異議，而本院審酌上開證據資料製
    作時之情況，無不當取供及證明力明顯過低之瑕疵，認以之
    作為證據應屬適當，揆諸前開規定，肯認均有證據能力。
三、犯罪事實之認定：
(一)訊據被告固坦認有於上開時間與甲○至「洄嘉居行旅」615號
    房內之事實，惟矢口否認有何妨害性自主犯行。辯稱：「我
    與甲○在房間內只是休息，並沒有性交。」等語。
 1、被告於上開時間與甲○至「洄嘉居行旅」615號房內之事實，
    業經被告於審理時自承在卷(本院卷第223頁)，核與證人甲○
    於審理時之供證情節相符（本院卷第210至211頁），並有卷
    附「洄嘉居行旅」之入住紀錄(警卷第25至28頁)、監錄檔案
    翻拍照片(附於警卷證物袋內)在卷可參，首堪認定。
 2、被告知悉甲○為14歲以上未滿16歲之女子：
　　證人甲○於偵查及審理時證述：「我與被告還沒見面前，在
    網路聊天時，因為被告問我幾歲，我就告訴被告我的真實年
    紀是14、15歲。」等語綦詳(偵卷第15至16頁、本院卷第209
    、215頁)，與被告於警詢時自承：「甲○有網路聊天時告訴
    我甲○年紀為15歲。」等語相符（本院卷第155頁之勘驗筆錄
    ），足見被告於行為時確實知悉甲○為14歲以上未滿16歲之
    女子，應無疑義。　　　　　　
 3、被告與甲○於上開時間、地點有發生性交行為：
    證人甲○已於警詢、偵查及審理時證述：「於110年1月15日
    ，我與被告至『洄嘉居行旅』615號房內，被告以其陰莖一直
    抽插我的陰道，過程很久，是呈女下男上的姿勢，之後被告
    沒有在體內射精，當天是我主動與被告發生性交。」等語（
    警卷第10頁、偵卷第15至16頁、本院卷第210、214頁），而
    細繹證人甲○之上開證述內容，證人甲○就自己與被告性交之
    方式、姿勢、被告沒有在自己體內射精、性交是由證人甲○
    主動與被告發生性交等細節，與被告於警詢所自承之細節(
    本院卷第160、162、163、166、167頁之勘驗筆錄)，若合符
    節，適足相互補強，堪認被告於警詢時之自白與事實相符，
    被告與甲○於上開時間、地點有發生性交行為，甚為明確。
(二)綜上所述，被告所辯，為卸飾之詞，不足採信。本案事證明
    確，被告犯行堪以認定，應依法論科。
四、論罪及科刑：
(一)核被告所為，係犯刑法第227條第3項對於十四歲以上未滿十
    六歲之女子為性交罪。至於兒童及少年福利與權益保障法第
    112條第1項固規定對少年犯罪者，加重其刑至二分之一，惟
    該條項但書明文規定：「但各該罪就被害人係兒童及少年已
    定有特別處罰規定者，不在此限。」本案被告所犯刑法第22
    7條第3項之對於未滿十四歲以上未滿十六歲之女子為性交罪
    ，係以被害人之年齡為十四歲以上未滿十六歲之少年而設之
    特別處罰規定，依兒童及少年福利與權益保障法第112條第1
    項但書之規定，被告對十四歲以上未滿十六歲之甲○為性交
    之犯行，自毋庸再依該條項前段之規定加重其刑。爰以行為
    人之責任為基礎，依被告之前案紀錄及陳述（本院卷第201
    至202、226頁），審酌被告曾有對未成年人性交、竊盜之紀
    錄；於審理時自陳大學肄業、未婚、無子女、在便利商店任
    職店員；被告未考慮甲○未滿16歲，身體及心智發育均尚未
    臻於成熟，即貿然與之發生性行為，對於甲○身心發展造成
    一定程度之不利影響；尚未與被害人甲○或其家屬和解；被
    害人甲○希望法院依法裁判之意見（本院卷第216頁）等一切
    情狀，量處有期徒刑5月。
(二)至於辯護人雖請求本院予以被告緩刑(本院卷第226頁)，然
    而本院考量被告於106年間已有與未成年人性交之行為，涉
    嫌觸犯刑法第227條第3項對於十四歲以上未滿十六歲之女子
    為性交罪，業經檢察官處分緩起訴等情，有臺灣高等法院被
    告前案紀錄表在卷可稽(本院卷第201頁)，是以被告就同一
    罪名，前經檢察官予以寬典處分緩起訴，今仍再犯相同之罪
    ，被告自我約束使行為不越法律之守法意願顯然不足，故不
    予諭知緩刑。　　
據上論斷，應依刑事訴訟法第299條第1項前段（依刑事判決精簡
原則，僅記載程序法條），判決如主文。
本案經檢察官簡靜玉提起公訴；陳昱奉到庭執行職務
中　　華　　民　　國　　111 　年　　7 　　月　　7 　　日
                  刑事第四庭  審判長法　官　陳仁智
                                    法  官  簡仲頤
                                    法  官  康敏郎
以上正本證明與原本無異。
如不服本判決應於收受判決後20日內向本院提出上訴書狀，並應
敘述具體理由；其未敘述上訴理由者，應於上訴期間屆滿後20日
內向本院補提理由書（均須按他造當事人之人數附繕本）「切勿
逕送上級法院」。告訴人或被害人如對於本判決不服者，應具備
理由請求檢察官上訴，其上訴期間之計算係以檢察官收受判決正
本之日期為準。　　　　　　　　　
中　　華　　民　　國　　111 　年　　7 　　月　　8 　　日
                                    書記官　陳佾澧
附錄本案論罪科刑法條：
刑法第227條
對於未滿十四歲之男女為性交者，處3年以上10年以下有期徒刑
。
對於未滿十四歲之男女為猥褻之行為者，處6月以上5年以下有期
徒刑。
對於十四歲以上未滿十六歲之男女為性交者，處7年以下有期徒
刑。
對於十四歲以上未滿十六歲之男女為猥褻之行為者，處3年以下
有期徒刑。
第1項、第3項之未遂犯罰之。　　　　　　　　　　　　　　　

附件：
（一）檔案00494內容之譯文 問：調查筆錄第一次，時間110年1月31日，現在時間14點04分     開始，地點嘉義市政府警察局第一分局偵查隊，你是妨害性      性自主案，請問你叫什麼大名？ 答：乙○○。 問：雙口呂，哪一個志？ 答：志氣的志。 問：哪一個鴻？ 答：鴻圖大展的鴻。 問：有沒有綽號？ 答：沒有。 問：你暱稱不是貓村？貓村？ 答：嘿！ 問：嘿！你暱稱貓村嘛！有沒有原住民身份？ 答：沒有。 問：性別？ 答：男。 問：出生年月日？ 答：00年0月00日。 問：出生地在哪裡？ 答：出生地？ 問：是不是在花蓮？ 答：我不知道。 問：你身分證影本這裡寫花蓮。 答：嘿！ 問：花蓮縣，呴？ 答：好。 問：你職業現場做什麼？ 答：餐飲服務生。 問：你身分證字號？ 答：Z000000000。 問：你戶籍地哪裡？ 答：嘉義縣○○鄉○○村000號。 問：幾鄰？ 答：0鄰。 問：○○村0鄰○○000號，完整就是這樣嗎？ 答：嘿！ 問：現在沒有有住哪裡？ 答：有。 問：教育程度？ 答：大學肄業。 問：電話號碼？ 答：0000000000。 問：家裡有電話嗎？ 答：00-0000000。 問：家庭經濟狀況有五種讓你選，貧寒、免持、小康、中產、富     裕，你哪一種？貧寒就是有領證明，免持就是勉強維持，小      康就是中等。 答：小康吧！ 問：我現在跟你講你因為涉嫌妨害性自主案件，我跟你問筆錄時     你有下列三項權利可以行使，第一你可以保持緘默，不用講     出違背自己意思的話。第二你可以選辯護律師，你要是低收     入戶、中低收入戶、原住民，還是其他因法律上可以請求法     律上扶助的身份都可以請求。第三你可以請求調查對你有利     的證據。這三項權利你有了解嗎？ 答：嗯！ 問：隨時不了解可以問。以上你剛才說的年籍資料是不是你本人     ？ 答：嘿！ 問：你有刑案資料嗎？人家通常在講的前科？ 答：前科，好像有吧！ 問：有什麼的？ 答：…有算嗎？ 問：有啦！我們這邊查出來你有妨害性自主跟竊盜的前科。你知     道嗎？ 答：竊盜？ 問：這個給你看，你第一筆竊盜對嗎？ 答：嗯！ 問：第二筆妨害性自主。我不管最後有起訴、沒有起訴，還是緩     起訴我不管，因為你這裡有資料，我們就是將你寫上去。 答：喔好！ 問：來我跟你講，以上我跟你講的罪名，跟三項權利，你有了解     嗎？ 答：嗯！ 問：有要請辯護律師到場嗎？ 答：沒！ 問：不用喔好！你今天因為什麼事情來我們分局作筆錄？ 答：妨害性自主。 問：因為我們去你家跟你通知你涉嫌妨害性自主，所以你配合我     們回來說明這樣子。 答：嗯！ 問：你是否有認識被害者？她的代號是BM000-A110005？你有認     識嗎？這個被害者。 答：算認識吧！ 問：就是網友認識關係這樣子？ 答：嘿！ 問：所以你有認識被害者，是網路朋友這樣子！你跟這個被害者     ，這個女孩子怎樣認識的？你們當初是怎樣接觸的？ 答：交友軟體吧！ 問：交友軟體叫什麼？你可以拿手機來看交友軟體的名字叫什麼     ？ 答：應該是這個吧！ 問：Heymandi，用這個軟體認識的對嗎？ 答：應該是。 問：你何時開始認識？認識多久？今年？還是去年認識？ 答：今年。 問：今年，不就是1月初的時候？ 答：應該，好像是… 問：今年就1月而已！ 答：沒有，我想說在何時？這個月何時我也忘記了！ 問：沒關係！1月初嗎？ 答：嘿！ 問：我們認識這樣多久？沒有到1個月嘛！ 答：嘿！ 問：你跟被害者BM000-A110005你們兩人之間仇恨或是糾紛？ 答：沒。 問：你使用交友軟體它叫做「Heymandi」你所使用的暱稱是叫做     什麼？ 答：那沒暱稱。 問：沒暱稱，沒你用什麼？ 答：它那個都是打標題的。 問：喔它這是匿名交友軟體就對了？ 答：嘿！ 問：你LINE的暱稱叫什麼？ 答：貓村。 問：貓村嘛！ 答：嘿！ 問：你是交友軟體後再互加LINE嘛！ 答：嘿！ 問：你剛才所講的是交友軟體上頭都是匿名的，所以沒有暱稱？ 答：嘿！ 問：你所使用的LINE暱稱叫做貓村？ 答：嘿！ 問：我們詢據被害人就是代號BM000-A110005她有講，她講你是     在110 年1 月15日凌晨跟她約，約在嘉義市宣信公園，之後     被害者坐上你的車，你所開的這台黑色轎車，之後沿芳安路     右轉吳鳳南路，吳鳳南路之後有左轉興業東，沿興業東直行     抵達洄嘉居行旅，就是那間飯店，經查飯店地址是興業西路     123 號，然後就到房間內發生性行為，這一部份有沒有屬實     ？ 答：嗯應該是有吧！ 問：有就有，沒有就沒有，又應該沒有！ 答：我在那裡睡覺… 問：嘿！ 答：嘿啊！ 問：她就給你騎起來？ 答：嘿啊！ 問：你是說真的！她給你騎的？ 答：因為我那時候去訂，我是訂兩人房，兩張床，我就自己睡一     張床。 問：所以你一開始是沒打算要跟她發生關係？ 答：都沒有了啊！ 問：都沒有？ 答：嘿啊！ 問：你是否知道這個被害者BM000-A110005她幾歲？ 答：她網路上是跟我說15歲。 問：她用LINE跟你講的嗎？ 答：嘿！ 問：被害者用LINE通訊軟體有跟你告知說她是15歲。 答：嘿啊！現場是說16、17那邊。 問：在LINE跟你講15歲，現場見面之後… 答：她跟我講她16，沒帶身分證這樣子。 問：她剛才說的性行為的部分你感覺不屬實？ 答：我不是很確定啊！ 問：你有發生性行為嘛！對不對？有發生幾次？ 答：有。 問：你跟被害者BM000-A110005，你發生幾次？ 答：應該就那一次吧！ 問：那一次而已！確定？ 答：嘿！因為之後… 問：萬泰呢？ 答：萬泰那個是她跟她朋友在那邊，後面是，我也是在那邊，之     後就走了。 問：你有給人家怎樣嗎？ 答：沒啊！ 問：你跟她發生性行為？ 答：應該沒啊！ 問：萬泰沒？ 答：嘿！那次我記得沒有。 問：1次而已？ 答：嘿啊！我記得1次。因為在萬泰那一次，因為三個人，那時     候沒有三人房我就開四人房這樣。 問：你所開的那輛白色轎車車牌你知道嗎？黑的。 答：000000吧！ 問：車主是誰？ 答：呂○○我爸爸，還是我媽媽？ 問：你母親。 答：我母親，這樣陳○○。 問：你講1895喔？ 答：嘿！000000。 問：你說車主你媽媽，平常誰在使用？ 答：應該也是我媽。 問：也是你媽媽？ 答：嘿！ 問：那天為什麼你會開那輛車？ 答：晚上回去就開出來嘉義市，因為很冷，就沒有騎車了。 問：你母親叫什麼名字？ 答：陳○○。 問：哪一個○？哪一個○？ 答：○○○，然後○字旁的○，○是… 問：○○○？ 答：嘿！ 問：平時都你母親在用的？ 答：嘿！平時都我母親在用的。 問：你是15號跟17號有使用？ 答：嘿！ 問：洄嘉居行旅你是開幾號房間？你洄嘉居開幾號？你幾號房間     你記得嗎？ 答：不記得。 問：幾號房間是否記得？ 答：不記得了。 問：不記得喔？ 答：嗯！ 問：你在110年1月15那一次駕駛000000載被害者去洄嘉居的時候     ，你是否記得你房間號碼幾號？ 答：不記得。 問：不記得？ 答：嘿！ 問：這是我們去洄嘉居行旅調的入住資料，散客預約手寫單，這     邊是洄嘉居行旅，這是你房號615 ，姓名乙○○，電話 &ZZZZ; &ZZZZ; 0000000000，你是臨櫃的，喔沒錯！入住是1 月14日，退房     1月15日，再來是這個房價，兩個大人，這個跟這邊是電腦     資料，這都一樣的，就是乙○○，身分證字號Z000000000，     車號是0000，對嗎？這也一樣，這是你的明細，乙○○、臨     櫃、14號、乙○○，OK？沒問題啦！你房號是615號房，然     後這個也是，這個是明細啦！這個你的出入明細，啊615 這     樣子！ 答：嗯！ 問：沒問題幫我簽名，我拿筆給你。這個你沒有錯嗎？ 答：嘿沒！ 問：你是不是寫太快寫錯了？手機號碼？來這裡幫我簽名。 答：這不是我寫的。 問：喔好！沒關係！簽名。 答：簽名在這邊？ 問：嘿！簽直的，橫的都好。所以她給你寫錯了，你是999還是9     69？ 答：我是969。 問：就是那一間房間，你在那一間發生性行為？ 答：嗯！ 問：你在110年1月15號1點9分入住洄嘉居的時候，那1次那一晚     上你發生幾次性行為？ 答：1次吧！ 問：是誰主動？ 答：對方。 問：你說那一次只有1次，是被害者提議的，要發生性行為對嗎     ？她跟你邀約的嗎？ 答：嘿！ 問：過程是怎樣？從你們一開始房間開好進去以後，之後怎樣發     生？你說你一開始載她，她就跟你約嗎？還是進去房間才約     的？ 答：去房間才約的。 問：去房間才約你要發生性行為？ 答：嘿啊！ 問：你為什麼沒有要發生性行為，你們一開始會約到房間去？ 答：因為我要去那邊休息，啊我問她要不要先回家！ 問：在車上的時候？ 答：嘿！ 問：你們是先去吃飯？ 答：嘿！我們先去吃飯。 問：吃完飯後你說你要去休息？ 答：嘿！我就精神狀況不好！ 問：很累？ 答：很累… 問：就想先去休息？ 答：嘿！我就先隨便找一間休息這樣子！ 問：然後你有先跟被害者問你有要先回去嗎？這樣子？ 答：啊有！ 問：她講怎樣？ 答：她不要。 問：她說她要跟你一起休息是不是？ 答：她說要跟我去啊！我是跟她說不要。 問：之後呢？ 答：去那邊她要休息，我就開兩張床兩人房。 問：開兩張床的雙人房？ 答：嘿！ 問：之後呢？房間開完後呢？你房間開完之後呢？ 答：之後我就躺在床上要開電視，然後電視不能開，就躺著休息     了。 問：你就躺著休息？ 答：嘿！ 問：然後呢？ 答：然後我就比較不知道了！ 問：你進到房間之後就馬上躺在床上休息？ 答：對我就到床上。 問：然後呢？ 答：後來我就比較不知道了！ 問：（紀錄員警）她怎麼跟你邀約的？    （詢問員警）對啊！你總不能變成打成「後來我全部都不知    情」。你是在傻嗎？    （記錄員警）你筆錄給法官看到你就拉肚子了！    （詢問員警）嘿啊！你要怎麼說進去後，你躺著全部都不知    道，醒來已經，而且你們很快就走了呢？ 答：因為我那時候是休息… 問：哪一間飯店沒在給人休息的啦！ 答：嘿！但是我不知道我就... 問：對啊！ 答：我就臨時過去，我知道沒在休息的。 問：（記錄員警）我跟你講有發生就有發生，也不要不好意思喔     ！現在警察是在跟你問筆錄，這是司法的東西，你就過程較     詳細講出來。    （詢問員警）你不要跟我說你躺著，你什麼事情都不知道，    你起來就退房，這…    （記錄員警）你要講得較明細點，你這就當作譬如醫生在跟    人家看病，專業的角度。    （詢問員警）被害人女生都講的那麼細，你反而不好意思講    。    （記錄員警）她怎樣跟你約的？你講你躺在床上看電視再來    呢？ 答：因電視打不開，我就閉著眼睛休息。躺在床上休息，我就叫     她去另一張床自己先休息，起來再回去就好了。 問：然後呢？ 答：她就跑過來我的床一起睡。 問：她就跑過來我的床跟我一起睡？ 答：嘿！ 問：然後呢？ 答：然後就發生關係吧！ 問：我知道啊！我意思是說她怎麼去挑逗？還是有跟你說要不要     做愛？還是怎麼樣？這樣子？不然你要怎麼說是她主動的？     對嘛！你總不能說她要過來睡覺，過來睡不代表她要跟你發     生性行為，她可能怕冷，兩個人取暖啊！ 答：她就… 問：她先摸你？還是她先愛撫你？還是她先有口語上跟你說來做     愛？還是怎麼樣？ 答：她不是口語，她是直接… 問：撫摸你？ 答：算是吧！ 問：然後躺在同一張床，然後她就伸手摸你的生殖器？ 答：嘿啊！ 問：然後呢？她就先主動摸嘛！還是你叫她摸的？ 答：我沒有叫她摸。 問：你沒有叫她摸？ 答：嘿！ 問：她主動撫摸你的生殖器？ 答：嘿！ 問：然後呢？這十幾天前的事情而已，你是在… 答：這幾天事情比較多？ 問：好！沒關係！你慢慢想！你們有用潤滑劑嗎？ 答：沒。 問：她愛撫你的生殖器，你一定會勃起的嘛！再過來呢？ 答：再來（沈思） 問：再來你就插進去了嗎？還是怎樣？ 答：再來好像是吧！我記不太清楚了！ 問：你記不太清楚？ 答：嗯！ 問：你有給人家插進去嗎？有吧！ 答：應該是有。 問：（詢問員警）應該是有，有就有，沒有就沒有，你，應該是     有？你也講好點。我跟你講你有就有，沒有就沒有…    （記錄員警）這個你不要害羞，好嗎？這個不用害羞，我們    都男孩子，現在作筆錄，不是要跟你笑，還是怎樣？ 答：我知道。因為我想，印象很模糊啊！ 問：（詢問員警）被害人等待你完全勃起之後，之後呢？她就騎     起來？    （記錄員警）是她騎起來，還是你給她騎？ 答：應該好像都有吧！ 問：一開始是怎樣？ 答：一開始應該是她先起來的啊！ 問：她先起來？ 答：嘿啊！ 問：你躺在床上你衣服脫了沒？ 答：應該還沒啦！那時候還沒啦！ 問：還沒脫，她就躺在你床邊，躺在你床邊的時候衣服有沒有脫     完了？ 答：她躺在旁邊的時候（沈思） 問：還是邊愛撫邊脫？ 答：她剛躺在我旁邊的時候是沒有脫啦！ 問：然後呢？愛撫的時候有脫嗎？ 答：愛撫的時候我就比較沒有注意到。 問：一個人哪麼大一個，有脫衣服，沒脫衣服，你不知道？ 答：因為我又不太理她。 問：（記錄員警）我跟你講，你這樣子你時間越拖越久啦！有就     有，沒有就沒有，對嗎？啊事實就是有了，你就趕緊講講，     你在想那些有的沒有的！    （詢問員警）所以你現在意思是說等到你勃起完全之後，這    個女生就自己把褲子脫掉，用手扶持你的陰莖插入她自己的    陰道內，你意思是這樣子嗎？你先騎上來？ 答：嘿！ 問：你的衣服是她幫你脫的，還是你自己脫的？你褲子是誰脫的 ？ 答：褲子她脫的啊！ 問：她脫掉才愛撫，還是你勃起後她才脫掉？ 答：勃起之後才脫掉。 問：她愛撫等到你勃起之後就幫你把褲子脫掉？ 答：嘿啊！ 問：然後自己也把褲子和內褲都脫掉？ 答：嘿！ 問：之後直接握住你的陰莖插入到她的陰道內，呈女上男下的姿     勢？ 答：嘿！ 問：之後呢？    （記錄員警）你有戴保險套嗎？    （詢問員警）這個忘記有比較誇張喔！你要想那麼久？你有    戴套子嗎？ 答：戴套子喔！戴套子好像沒有。 問：沒戴保險套（英文）？ 答：嘿！ 問：然後呢？是你抽送？還是她在上面搖？ 答：前面是她在上面。 問：沒有啦！我說在抽送的過程，女上男下抽送的過程，是你在     抽送，還是她在上面搖？ 答：她在上面。 問：她在上面？ 答：嘿啊！ 問：所以你的意思從頭到尾都是她在主導的嗎？ 答：嘿！ 問：然後呢？你有射精嗎？ 答：體外吧！ 問：她主導完，你們女上男下之後，再來呢？還有用什麼姿勢？     是誰主導的？你有沒有主動抽送？再來換你翻過來給她那個     嗎？ 答：有。 問：後來你就也自己也受不了，把她翻過來，把她壓在床上，讓     她躺在床上，以陰莖在陰道內抽送？ 答：嘿！ 問：然後呢？最後你射精射在哪裡？ 答：體外。 問：哪裡啊？那個部位？ 答：床上吧！ 問：射在床上之後呢？ 答：我就去洗澡。 問：你就去洗澡了？ 答：嘿啊！ 問：再來呢？ 答：洗澡再來就稍微休息一下就離開了！ 問：你就去洗澡，她再去洗澡？ 答：嘿啊！ 問：之後就一起離開？ 答：對啊！一起離開。 問：離開之後呢？ 答：離開之後就送她回家。 問：你送她回到公園那邊？ 答：嘿！好像不是公園吧！那邊是哪裡啊？她說那邊離她家比較     近，我就送她過去那邊。 問：送到她家附近？ 答：嘿！她家附近。 問：被害人（員警稱代號省略不念）說是你跟她，你們兩人之前     就約好要發生性行為，之後才約在宣信公園見面，到洄嘉居     行旅發生性行為，這個部分是否有屬實？ 答：沒呢！ 問：是你們兩人就講好了！不屬實？ 答：沒！ 問：是她一直到洄嘉居的時候才跟你邀約？ 答：嘿！ 問：被害者她有講，你們那天，110年1月15號，我們中間你去載     她這一段我們就不講了，這段我就直接跳過去，到飯店的時     候，你們進去飯店的房間裡面，你們就雙方自行脫去衣服，     之後你就壓在被害人的身上，親她嘴巴，當時被害人沒有反     抗，完全配合，你就先用潤滑液抹在被害人的下體… 答：怎麼有這一段？ 問：沒關係！你就讓我講完，我會讓你解釋，因為我現在在跟你     問這樣子。你問題先聽一下。完全配合，你潤滑液抹在下體     之後，接著你自己戴上保險套，從被害人的陰道慢慢插入，     一開始被害人覺得會痛，再來就不會，然後他就用生殖器一     直抽插被害人的陰道，過程很久，都是呈男上女下的姿勢，     後來你就說你快射了，就自行拔出來，沒有射精，然後你就     下床到浴室洗澡，然後她有看到你在浴室內打手槍，就是手     淫，然後你洗完澡、手淫完之後，再等被害人洗完澡之後就     一起離開飯店。被害人是這樣說，內容有屬實嗎？ 答：沒有。 問：她講的是不是事實？不是啦喔？ 答：不全部都是啦！ 問：不然你先跟我說哪一些是事實，哪一些不是事實？好不好？     你說她部分不屬實嗎？ 答：嘿啊！ 問：哪一些是事實？ 答：一開始進去就互相脫衣服那個？ 問：那邊不是事實，還是事實？ 答：那邊不是。 問：好，你跟我說事實的部分是哪一些？ 答：事實的部分喔！中後段吧！ 問：後段是怎樣啦？ 答：好像是，我記不太清楚呢！ 問：沒關係！你直接講哪裡不屬實就好了。不屬實的部分是哪一     些？譬如說衣服是誰脫的，你們是雙方主動脫嗎？還是另有     其他的事實？ 答：是她幫我脫。 問：她的衣服是誰脫的？ 答：她的衣服她自己脫的。 問：誰先？ 答：誰先是指？ 問：她先幫你脫？還是她先自己脫？ 答：她先幫我脫？ 問：她先幫我脫掉衣服，然後再來她脫之後，再來呢？ 答：一開始是她主動。 問：主動，然後呢？ 答：一開始是女上男下吧！然後後面（思索） 問：誰提議要換體位？ 答：沒有提議。 問：沒有提議？ 答：嘿！ 問：誰先動？誰先主導？ 答：對方。 問：她主導她要躺下？ 答：嘿！ 問：然後呢？ 答：然後，跟剛剛講的那樣。 問：跟剛剛講的，剛剛我講的，還是剛剛你講的？嘿！我在等你     ！ 答：嘿！我想看看！ 問：好！沒關係！你想！要不要我幫你複習一下她講的部分！我     不知道過程怎樣，我只能依據她講的。她是說一開始進去     ，雙方脫完衣服，你就讓她躺在床上，親她嘴巴，然後你再     用潤滑液抹她的下體，然後再戴保險套，然後就開始抽送，     抽送過程都是男上女下，之後你說你快射了就拔出來，然後     就到浴室洗澡打手槍，然後就離開了。她是這樣子講？ 答：嘿！沒有潤滑液啦！保險套的話它可能有。 問：保險套它是戴在你那裡呢！ 答：我知道，她可能身上有帶，我就沒… 問：你有戴嗎？ 答：我印象中是沒有啦！ 問：你印象中是沒有戴套？ 答：嘿！ 問：然後呢？ 答：然後要射的時候就拔出來。 問：你是去浴室打手槍，還是射在床上？ 答：射在床上。 問：所以也沒有她講的一樣去浴室射？ 答：沒有。 問：你有沒有違反她的意願跟她做性交的動作？ 答：沒有。 問：她有沒有違反你的意願？ 答：一開始有，因為我知道她年紀，我就… 問：（記錄員警）我們這邊的違反是說用強的，你不要我硬要，     你有反抗…    （詢問員警）你這樣是一開始不要，但是後來你也忍不住了    ？ 答：嘿！ 問：這個跟違反意願沒關係！ 答：喔！ 問：（詢問員警）對不對？因為你最後還是有自己抽送啊！    （記錄員警）我們在問的違反意願是說… 答：重頭到尾這樣子！ 問：嘿！我就是沒有要跟你怎樣，但是你硬要，我們講難聽就是     強姦，她有跟你強姦嗎？ 答：這樣子沒有。 問：（詢問員警）你沒有違反意願，OK好！    （記錄員警）你有沒有反抗？ 答：有。 問：你怎樣反抗？ 答：我把她推到旁邊啊！因為… 問：一開始嗎？ 答：對。一開始。 問：她躺到你旁邊的時候，你有先把她推開？ 答：嘿！我有把她推開，然後也有叫她去睡另一張床。 問：然後呢？ 答：她不要啊！ 問：最後她愛撫你的時候，你就受不了了？ 答：嘿！ 問：受不了，還是與她有發生性行為這樣？ 答：嘿！ 問：你跟被害人兩個人當時有無飲用酒精飲料？ 答：沒有。她有沒有我不知道，可是我沒有。 問：那有沒有酒味？ 答：沒有，沒有聞到酒味。 問：那就沒有了喔？ 答：嗯！ 問：你這一次，我們就以洄嘉這一次性行為結束之後她有沒有跟     你要錢，或是你有沒有跟她要錢？ 答：沒有。 問：都沒有？ 答：嘿！ 問：事先有約好性行為之後有沒有要拿錢嗎？ 答：沒有。 問：所以是有約好性行為？ 答：之後… 問：你們沒有約好要不要拿錢嘛！ 答：嘿！ 問：那就是說一開始有約性行為嗎？ 答：也沒有。 問：都沒有？ 答：嘿！ 問：你們兩個既然沒有約好要發生性行為，為什麼會約好一起出     門？ 答：去吃飯。 問：去吃飯？ 答：嘿！我要去吃飯，她要跟我去這樣子！ 問：你一開始沒有約好要有性行為，為什麼會一開始約出門，然     後最後去飯店？ 答：後來精神狀況不佳，不宜開車就先去飯店休息這樣子。 問：所以一開始你們是約去吃飯，是不是？約去哪裡吃？幾點？ 答：我是有跟她說我要去嘉義吃飯，然後找地方吃飯，那邊我不     確定。 問：你們是約好要去吃飯，還是你要去吃飯，剛好約他出來？ 答：我有跟她說我要去吃飯，她說她也要跟。 問：然後呢？ 答：後來就是一起去找東西吃啊！ 問：去哪裡吃？吃什麼？幾點？ 答：吃什麼喔！就晃一晃，我也不知道吃什麼，我吃麥當勞啊！ 問：你們吃麥當勞？ 答：嘿啊！ 問：你和被害人約好要去吃飯，最後你們去吃麥當勞，幾點？在     哪？在哪一間麥當勞？    （記錄員警）你是1點9分去旅館的。    （詢問員警）你這樣兜不起來。你1點去給她載，1點9分到飯    店，你中間還給我去吃麥當勞，你吃多快？ 答：那是前面有要去找東西吃，找不到，我精神狀況不佳，我就     要休息啊！ 問：所以到底有吃嗎？ 答：後來有吃啊！後來啦！是後來去吃的！ 問：所以你，現在故事就是這樣演變，你和她約好講想要來吃東     西，但是你到地點，你載到她之後，看到她精神就變很差，     就要去休息，休息完你們才去吃東西，這樣子對嗎？ 答：嘿！ 問：所以你看到她精神就會變差？一去就都不會？路上都不會？     你看到她就喔！嚇一跳！精神變差，然後就想要去休息了！ 答：因為去那邊的時候是在找東西吃，然後接她出來，有去市區     晃一下，啊找不到東西… 問：那時候你已經在市區了嘛！ 答：對，那時候在市區。 問：約的時候已經在市區了嘛！ 答：嘿！ 問：對啊！然後呢？ 答：然後去周圍晃一下，找東西吃，然後就找不到。 問：找不到就去載她，看到她精神就不好，就想要去睡覺？ 答：那時候，載她的時候就是有一起去找東西吃，我在路上因為     靠邊嘛！ 問：哪你幾點載到她？ 答：幾點載到她喔！我那天幾點下班啊！幾點載到她（思索），     那天我真的不記得何時載到她。 問：反正就是一開始你們約好去吃飯，然後你載到她，她上車之     後你就覺得精神不好，想要去休息，對不對？ 答：嘿！ 問：你是先去Hotel才去吃東西嗎？ 答：嘿！ 問：是不是這樣？ 答：後來我再去找東西吃啊！ 問：這樣你到底有沒有跟她去吃飯？ 答：最後，就是… 問：你們發生性行為之後才去吃飯嗎？ 答：發生關係之後我自己去吃啦！她，就先把她送回家。 問：所以她沒吃飯就對了？ 答：她沒吃啊！ 問：你是先跟被害人說你很累？去旅館？ 答：我是有跟她說我下班很累，看她要不要先回去。 問：對啦！你是不是你給她載到之後你就先去Hotel對嗎？ 答：嘿！ 問：對嗎？ 答：嘿！ （二）檔案00495 內容播放到4分03秒之譯文 問：你既然不想跟她發生關係，是怎樣你會載她去Hotel？你要     是你精神不好，你要先叫她回去，是怎樣你就不講你先不要     上車？ 答：因為那時候就已經在車上了。 問：所以精神不好是突然的？ 答：對，在車上… 問：突然說喔幹！很不舒服這樣子？ 答：嘿！ 問：你回答是說你兩人在車上時你突然覺得很累，就一起去休息     這樣子？ 答：我有問她要不要先回去，我會就是身體… 問：你載到哪裡的時候？ 答：嗯！哪裡喔！ 問：你到哪裡時你突然覺得很累？你最好算一下你宣信公園到洄     嘉居要多久而已！半夜開車沒多久啦！ 答：我開很慢。 問：你開很慢，你開多慢？ 答：差不多5、60吧！ 問：你到哪裡了？你到哪裡覺得很累？還是你到洄嘉居的時候，     想說啊很累，不然我們進來休息好了！剛好在旅館門口？ 答：沒有、沒有、沒有。 問：啊不然嘞？ 答：那當時是在路口的時候，在停紅綠燈。 問：在哪一個路口？ 答：在哪一個路口我忘記了，因為從那邊，嘉義市的路我比較不     熟。 問：所以就是在車程中，你突然覺得精神不濟，所以就一起到旅     館休息？ 答：我有問她要不要先回去啊！ 問：你一開始你說出來的那個紅綠燈你就覺得精神不濟，對嗎？ 答：嘿！ 問：啊是為什麼精神不濟，你還故意堅持要開去洄嘉居？ 答：要休息，就是要休息啊！ 問：你為什麼要去這間，你為什麼不去別間？還有別間更近的啊     ！ 答：我不知道，因為我查到這間而已！ 問：你就查到這間？ 答：嘿！ 問：你何時查的？ 答：我看一下！ 問：車上查的嗎？ 答：在車上查的，停在路邊在那邊查啊！ 問：停在路邊查的？ 答：嘿啊！ 問：你說你要去旅館之前你有先問被害人，看她有要先回去這樣     子？ 答：對，有問她要不要先回家。 問：她拒絕回家後，說要跟你一起怎樣？ 答：我就跟她說到旅館開兩床的房間。 問：這樣子你總共跟她發生幾次？ 答：1次。 問：1次？ 答：嘿！ 問：我不是說今天而已喔？我不是說15號那天而已？我是說從頭     到尾。 答：從頭到尾… 問：幾次？你自己好好講。 答：1次啊！ 問：1次？ 答：嘿！就1次。 問：從頭到尾到就1次？ 答：嘿！ ***檔案00495播放時間04分03秒